【裁判字號】    99,訴,460
【裁判日期】    990628
【裁判案由】    毒品危害防制條例
【裁判全文】
臺灣臺北地方法院刑事判決               99年度訴字第460號
公  訴  人  臺灣臺北地方法院檢察署檢察官
被      告  甲○○
上列被告因違反毒品危害防制條例案件，經檢察官為緩起訴處分
（98年度毒偵字第235 號），因被告於緩起訴期間內，故意更犯
有期徒刑以上刑之罪，經檢察官撤銷緩起訴處分（98年度撤緩字
第422 號），復經檢察官提起公訴（98年度撤緩偵字第112 號）
，嗣被告於準備程序中就被訴事實為有罪之陳述，經本院告知簡
式審判程序意旨，並聽取公訴人及被告之意見後，本院合議庭裁
定由受命法官獨任依簡式審判程序審理，並判決如下：
    主  文
甲○○施用第一級毒品，累犯，處有期徒刑捌月，扣案之注射針
筒壹支沒收；又施用第二級毒品，累犯，處有期徒刑肆月，扣案
之吸食器壹組沒收。應執行有期徒刑拾壹月，扣案之注射針筒壹
支、吸食器壹組均沒收。
    事  實
一、甲○○前於民國94年間因違反毒品危害防制條例案件，經臺
    灣板橋地方法院以94年度簡字第5369號判決判處有期徒刑5
    月確定，又於95年間因違反同條例案件，經上開法院以95年
    度訴字第1125號判決判處有期徒刑7 月確定，上開2 案件之
    宣告刑經接續執行後，於96年4 月1 日執行完畢出監。另於
    93年間因施用毒品案件，經上開法院以93年度毒聲字第1833
    號裁定送觀察、勒戒後，經評定無繼續施用毒品傾向，於94
    年2 月25日執行完畢出監，並經臺灣板橋地方法院檢察署檢
    察官於同日以94年度毒偵緝字第61號、第62號、94年度毒偵
    字第798 號不起訴處分確定。
二、詎甲○○仍不知戒絕毒癮，明知海洛因及甲基安非他命分別
    係毒品危害防制條例第2 條第2 項第1 款、第2 款所明定之
    第一、二級毒品，不得持有及施用，竟基於施用第二級毒品
    甲基安非他命之犯意，於97年12月26日20時許，在臺北市中
    山區○○○路85巷86號3 樓之2A租屋處，以將甲基安非他命
    置於玻璃吸食器內燒烤以吸取其煙霧之方式，施用第二級毒
    品甲基安非他命1 次；又基於施用第一級毒品海洛因之犯意
    ，於97年12月29日16時許，在上開租屋處內，以將第一級毒
    品海洛因摻水置入注射針筒內施打身體之方式，施用第一級
    毒品海洛因一次。嗣於97年12月29日19時許，因形跡可疑，
    為警在臺北市中山區○○○路85巷86號前盤查查獲，並扣得
    其所有供施打第一級毒品所用之注射針筒1 支，及供吸食第
    二級毒品甲基安非他命所用之吸食器1 組，且經其同意採尿
    送驗後呈嗎啡及甲基安非他命陽性反應，始知上情。
三、案經臺北市政府警察局中山分局報請臺灣臺北地方法院檢察
    署檢察官偵查起訴。
    理  由
一、按本件被告甲○○所犯係死刑、無期徒刑、最輕本刑為3 年
    以上有期徒刑以外之罪，其於準備程序就前揭被訴事實為有
    罪之陳述，經受命法官告知簡式審判程序之旨，並聽取其與
    公訴人之意見後，本院認無不得或不宜改依簡式審判程序進
    行之處，爰依刑事訴訟法第273 條之1 第1 項、第284 條之
    1 ，裁定本件由受命法官獨任進行簡式審判程序，合先敘明
    。
二、訊據被告對於上開犯罪事實坦承不諱，且被告為警查獲後所
    採集之尿液，經送驗結果，呈嗎啡及甲基安非他命陽性反應
    ，此有台灣尖端先進生技醫藥股份有限公司98年1 月7 日濫
    用藥物檢驗報告、臺北市政府警察局偵辦毒品案件尿液檢體
    委驗單各1 張在卷可稽，且有被告所有供施用毒品所用之注
    射針筒1 支、吸食器1 組扣案足憑。此外，復有搜索扣押筆
    錄、扣押目錄各1 份在卷可資佐證。是被告出於任意性之自
    白顯與事實相符，應堪採為認定被告有罪之證據，被告分別
    施用第一級毒品海洛因、第二級毒品甲基安非他命各1 次之
    犯行，堪以認定。
三、被告前於93年間因施用毒品案件，經臺灣板橋地方法院以93
    年度毒聲字第1833號裁定送觀察、勒戒後，經評定無繼續施
    用毒品傾向，於94年2 月25日執行完畢出監，並經臺灣板橋
    地方法院檢察署檢察官於同日以94年度毒偵緝字第61號、第
    62號、94年度毒偵字第798 號不起訴處分確定，此有臺灣高
    等法院被告前案紀錄表1 紙在卷足參，其於前案觀察、勒戒
    執行完畢後，5 年內再犯本件施用毒品罪之事實，事證明確
    ，應予依法論科。
四、按海洛因、甲基安非他命分別係毒品危害防制條例第2 條第
    2 項第1 款、第2 款所規定之第一級毒品、第二級毒品，不
    得非法持有、施用。被告非法持有該等毒品進而施用，核其
    所為，係分別犯毒品危害防制條例第10條第1 項之施用第一
    級毒品罪及同條第2 項之施用第二級毒品罪。被告持有第一
    級毒品及第二級毒品之低度行為，均已分別為施用之高度行
    為所吸收，不另論罪。被告所犯上開2 罪，犯意各別，行為
    互殊，應予分論併罰。被告前於94年間因違反毒品危害防制
    條例案件，經臺灣板橋地方法院以94年度簡字第5369號判決
    判處有期徒刑5 月確定，又於95年間因違反同條例案件，經
    上開法院以95年度訴字第1125號判決判處有期徒刑7 月確定
    ，上開2 案件之宣告刑經接續執行後，於96年4 月1 日執行
    完畢出監，有臺灣高等法院被告前案紀錄表1 份在卷可參，
    其受有期徒刑之執行完畢後，5 年以內故意再犯本件有期徒
    刑以上之罪，為累犯，均應依刑法第47條第1 項之規定，加
    重其刑。爰審酌被告經觀察、勒戒執行完畢後，仍不知戒惕
    ，無視於毒品對於自身健康之戕害及國家對於杜絕毒品犯罪
    之禁令，再次施用毒品，惡性非輕，然念及坦承犯行及所犯
    為自戕行為，前因此案受緩起訴處分時已依照緩起訴條件繳
    交緩起訴處分金新臺幣5 萬元等一切情狀，分別量處如主文
    之刑，並定其應執行刑，以資儆懲。扣案之注射針筒1 支、
    吸食器1 組，為被告所有分別供其施用第一級毒品海洛因及
    第二級毒品甲基安非他命所用之物，業經被告於審理時供述
    明確，惟檢察官並未舉證證明為違禁物，爰依刑法第38條第
    1 項第2 款宣告沒收。
據上論斷，依刑事訴訟法第273 條之1 第1 項、第284 條之1 、
第299 條第1 項前段，毒品危害防制條例第10條第1 項、第2 項
，刑法第11條、第47條第1 項、第51條第5 款、第38條第1 項第
2 款，判決如主文。
本案經檢察官盧姿如到庭執行職務。
中    華    民    國    99    年    6     月    28    日
                  刑事第十八庭  法  官  林芳華
以上正本證明與原本無異。
如不服本判決應於收受送達後10日內向本院提出上訴書狀，並應
敘述具體理由；其未敘述上訴理由者，應於上訴期間屆滿後20日
內向本院補提理由書（均須按他造當事人之人數附繕）「切勿逕
送上級法院」。
                                書記官  林鈴芬
中    華    民    國    99    年    6     月    28    日
附錄本案論罪科刑法條
毒品危害防制條例第10條
施用第一級毒品者，處 6 月以上 5 年以下有期徒刑。
施用第二級毒品者，處 3 年以下有期徒刑。

司法院資訊處製作；財團法人民間司法改革基金會備份。
